臺灣彰化地方法院刑事判決　　　　　　　100年度訴字第657號
公　訴　人　臺灣彰化地方法院檢察署檢察官
被　　　告　吳麗貞
上列被告因違反毒品危害防制條例案件，經檢察官提起公訴（10
0年度毒偵字第743號），本院依簡式審判程序判決如下：
    主  文
吳麗貞施用第一級毒品，累犯，處有期徒刑壹年。
    事  實
一、吳麗貞前曾因施用毒品案件，經送觀察、勒戒後，認有繼續
    施用毒品之傾向，復送強制戒治，嗣於民國91年4月19日停
    止戒治付保護管束出所，甫於91年6月18日保護管束期滿未
    經撤銷而視為執行完畢，並由臺灣彰化地方法院檢察署檢察
    官以91年度戒毒偵字第615、616、617號為不起訴處分確定
    ；再於94年間因施用第一、二級毒品案件，經法院各判處有
    期徒刑10月、8月確定，嗣經裁定各減刑2分之1，並定應執
    行有期徒刑為8月又15日確定，而其入監執行後，於96年7月
    16日執行完畢。詎仍不知悔改，復基於施用第一級毒品海洛
    因、第二級毒品甲基安非他命之犯意，於100年2月23日下午
    4時35分許為警採集尿液前72小時內某時，在彰化縣彰化市
    ○○路路旁，以將海洛因、甲基安非他命混合置於玻璃吸食
    器內，再以火燒烤吸食所產生煙霧之方式，施用海洛因及甲
    基安非他命1次。嗣於100年2月23日下午4時35分許為警採尿
    送驗，結果呈嗎啡及甲基安非他命陽性反應，始悉上情。
二、案經彰化警察局鹿港分局報告臺灣彰化地方法院檢察署檢察
    官偵查起訴。
    理  由
一、被告吳麗貞於準備程序中，先就前揭犯罪事實為有罪之陳述
    ，且所犯係死刑、無期徒刑、最輕本刑為3年以上有期徒刑
    以外之罪，經本院合議庭依刑事訴訟法第273條之1第1項之
    規定，裁定由受命法官獨任進行簡式審判程序，合先敘明。
二、訊據被告吳麗貞對於上揭施用第一級毒品海洛因、第二級毒
    品甲基安非他命之犯行均坦承不諱，且經警於100年2月23日
    下午4時35分許依法採集其尿液送驗，結果呈嗎啡、安非他
    命及甲基安非他命陽性反應乙節，有尿液代號與真實姓名對
    照認證單及詮昕科技股份有限公司濫用藥物尿液檢驗報告各
    1紙附卷可按，足徵被告之自白與事實相符。又按修正毒品
    危害防制條例就施用毒品者，僅於「初犯」及「5年後再犯
    」二種情形，有其追訴條件之限制，即須於初犯經觀察、勒
    戒或強制戒治釋放後，5年內均無施用毒品之行為，始能認
    其前所實施之觀察、勒戒或強制戒治已足遮斷毒癮，而得於
    5年後再犯時，再予適用初犯之規定，重行觀察、勒戒等程
    式；倘5年內已經再犯，被依法追訴處罰，縱其第3次（或第
    3次以上）施用毒品之時間在初犯釋放5年以後，即與「5年
    後再犯」之情形有別，且因已於「5年內再犯」，顯見其再
    犯率甚高，原實施觀察、勒戒或強制戒治，已無法收其實效
    ，而無5年戒斷期之存在，自無再經觀察、勒戒及強制戒治
    之必要，應由檢察官逕行起訴，最高法院95年度台非字第59
    號判決、95年度台非字第65號判決及95年度第7次刑事庭會
    議決定足資參照。查本件被告前曾因施用毒品案件，經送觀
    察、勒戒後，認有繼續施用毒品之傾向，復送強制戒治，於
    91年4月19日停止戒治付保護管束出所，於91年6月18日保護
    管束期滿未經撤銷而視為執行完畢，並由臺灣彰化地方法院
    檢察署檢察官以91年度戒毒偵字第615、616、617號為不起
    訴處分確定；再於94年間因施用第一、二級毒品案件，經法
    院判處有期徒刑10月、8月確定等情，有臺灣彰化地方法院
    檢察署刑案資料查註紀錄表及臺灣高等法院被告前案紀錄表
    各1份在卷可參，是以依照上開說明，本件被告施用毒品之
    犯行既經檢察官提起公訴，本院自應依法論科。綜上，本件
    事證明確，被告上開施用毒品之犯行，應堪認定。
三、核被告吳麗貞所為，係犯毒品危害防制條例第10條第1項之
    施用第一級毒品罪及同條第2項之施用第二級毒品罪。又其
    持有第一級毒品海洛因及第二級毒品甲基安非他命並進而施
    用，其持有之低度行為應為施用之高度行為所吸收，均不另
    論罪。又其以一施用行為，施用海洛因及甲基安非他命，而
    觸犯上開2罪名，為想像競合犯，應從一重之施用第一級毒
    品罪處斷。公訴意旨認被告所犯上開2罪應予分論併罰乙節
    ，尚有所誤認，附此敘明。另被告有事實欄所載之前科，並
    已執行完畢乙節，有臺灣高法院院被告前案紀錄表1份附卷
    可憑，則其受上開有期徒刑執行完畢後，5年以內故意再犯
    本件有期徒刑以上之罪，應依法加重其刑。爰審酌被告前曾
    因施用毒品經送強制戒治執行完畢後，猶不思戒絕毒癮、革
    除惡習，顯未能深切悔改並記取教訓，惟念及其施用毒品之
    犯行，在本質上乃屬自我戕害身心健康之行為，且其並未因
    此而有破壞社會秩序或侵害他人權益之情形，以及犯後坦承
    犯行，態度尚佳等一切情狀，量處如主文所示之刑，以資懲
    戒。
據上論斷，應依刑事訴訟法第273條之1第1項、第299條第1項前
段，毒品危害防制條例第10條第1項、第2項，刑法第11條前段、
第47條第1項、第55條，判決如主文。
本案經檢察官林佳裕到庭執行職務。
中    華    民    國   100    年    6     月    3     日
                  臺灣彰化地方法院刑事第九庭
                              法  官  紀佳良
以上正本證明與原本無異。
如不服本判決應於收受判決後10日內，向本院提出上訴書狀，並
應敘述具體理由;其未敘述上訴理由者，應於上訴期間屆滿後20
日內向本院補提理由書（均須按他造當事人之人數附繕本）「切
勿逕送上級法院」。
中    華    民    國   100    年    6     月    3     日
                              書記官  林佑儒
附錄本案論罪科刑法條：
毒品危害防制條例第10條
施用第一級毒品者，處 6 月以上 5 年以下有期徒刑。
施用第二級毒品者，處 3 年以下有期徒刑。